# 企业合并，母公司认缴出资和实缴出资时间差，商誉和净资产的计算？

提问人：396044706li 时间：2020-06-29 15:20:38
1 、A公司收购了几家公司 2018 年 8 月 31 签订协议，其中股权购买价格11,236,309.52元，增资款62,120,790.48元，合计73,357,100.00元，占比65%；但是实际 2019 年支付68,357,100.00元，剩 500 万元需完成业绩才支付。
有几个问题：
1 、合并日是否可以确认未 2018 年 8 月 31 日？（有证据表明协议是后补的，在补充时A公司已经取得被收购单位的公章、财务章、法人章、企业财务账、银行U盾等）
2 、涉及合并对价中的或有对价，那么收购时点的合并成本是否需要包含 500 万元;(这里后续沟通过程中，A公司口头表示业绩未完成也将支付 500 万，但协议中并未注明这点)
3 、若确定并购日为 2018 年 8 月 31 日，被收购方的净资产，由于A公司暂未实际出资，在母公司账上怎么做账，要不要先借：长投， 贷：其他应付款；同时子公司借：其他应收款，贷：实收资本？
4 、商誉的计算？合并对价（要不要包括 500 万元）-购买日被收购方可辨认净资产的公允价值（是不是假设已出资计算收购时点净资产？）*持股比例

回答人：chenyiwei
1 、购买日或合并日为实际取得对被投资企业控制权的日期，应根据企业合并准则应用指南第二条所列五个条件判断。通常不能是协议签订日。由于本案例中增资款金额较大，故建议购买日不早于绝大部分增资款实际支付的日期。
2 、或有对价以其在购买日的公允价值纳入合并成本。为此需基于购买日已存在的状态和可获得的信息，合理地对被投资公司完成业绩的可能性作出估计。
3 、商誉和合并成本的计算取决于对购买日或有对价公允价值的合理估计。